【裁判字號】    92,簡抗,13
【裁判日期】    920815
【裁判案由】    給付會款
【裁判全文】
臺灣士林地方法院民事裁定  九十二年度簡抗字第一三號
    抗  告  人
    即  原  告  甲○○○
右抗告人與相對人洪春霞間請求給付會款事件，抗告人對於民國九十二年七月二日本
院士林簡易庭所為九十二年度士簡字第七五三號第一審之裁定提起抗告，本院裁定如
左：
    主      文
抗告駁回。
抗告費用由抗告人負擔。
    理      由
一、抗告意旨略以：原審於民國九十二年五月十三日，以九十二年度士補字第二八九
    號裁定命抗告人於收受裁定五日內補繳第一審裁判費新臺幣（以下同）二萬二千
    八百三十七元，該項裁定於九十二年五月十五日送達抗告人，抗告人旋於九十二
    年五月十九日繳納裁判費，並受通知於九十二年六月六日上午九時二十分舉行言
    詞辯論期日，詎原審竟於九十二年七月二日以抗告人逾期未補正裁判費為由，裁
    定駁回原告之訴，爰提起抗告，請求廢棄原裁定等語，並提出士審字第○二一九
    六三號自行收納款項統一收據、開庭通知書等影本各一件為證。
二、按提起民事訴訟，應依民事訴訟費用法第二條規定繳納裁判費，此為必備之程式
    ；又原告之訴，起訴不合程式或不備其他要件，依其情形可以補正，經審判長定
    期間命其補正而不補正者，法院應以裁定駁回之，上開規定於簡易訴訟程序亦適
    用之，民事訴訟法第二百四十九條第一項第六款、第四百三十六條第二項定有明
    文。經查：本件抗告人本聲請對相對人發支付命令，經相對人異議後，依法視為
    起訴，而抗告人未繳納裁判費，經原審於九十二年五月十三日裁定限抗告人於收
    受裁定後五日內按訴訟標的金額補繳裁判費，此項裁定已於九十二年六月六日送
    達抗告人，有送達證書附卷可憑。抗告人雖提出士審字第○二一九六三號自行收
    納款項統一收據影本一件為證，主張其已於期限內補正裁判費云云，惟查，上開
    收據係繳納另案即本院士林簡易庭九十二年度士簡字第五八五號案件之裁判費，
    此據本院士林簡易庭九十二年八月十三日士院儀民同九二士簡五八五第八八三○
    號函覆明確，至於九十二年度士簡字第七五三號案件之裁判費則迄未補正，亦有
    本院士林簡易庭詢問簡答表附於原審卷宗可考。原審據以裁定駁回本件抗告人之
    訴，並無違誤。抗告意旨指摘原裁定不當，求予廢棄，為無理由，應予駁回。
三、據上論結，本件抗告為無理由，依民事訴訟法第四百三十六條之一第一項、第四
    百九十二條第一項、第九十五條、第七十八條裁定如主文。
中      華      民      國    九十二    年      八      月      十五    日
                                    臺灣士林地方法院民事第二庭
~B審判長法官  李玉卿
~B法      官  陳梅欽
~B法      官  陳玉曆
右為正本係照原本作成。
如對本裁定抗告應於裁定送達後十日內向本院提出抗告狀。
中      華      民      國    九十二    年      八      月      二十    日
~B法院書記官  謝金宏


司法院資訊處製作；財團法人民間司法改革基金會備份。
